最高法院刑事判決　　　　　　　　　 111年度台上字第1984號
上　訴　人　劉健鴻
 
 
上列上訴人因違反毒品危害防制條例案件，不服臺灣高等法院臺
中分院中華民國110年12月22日第二審判決（110年度上訴字第17
88號，起訴案號：臺灣臺中地方檢察署109年度偵字第26808、27
308號），提起上訴，本院判決如下：
    主  文
上訴駁回。
    理  由
一、按刑事訴訟法第377 條規定，上訴於第三審法院，非以判決
    違背法令為理由，不得為之。是提起第三審上訴，應以原判
    決違背法令為理由，係屬法定要件。如果上訴理由書狀並未
    依據卷內訴訟資料，具體指摘原判決不適用何種法則或如何
    適用不當，或所指摘原判決違法情事，顯與法律規定得為第
    三審上訴理由之違法情形，不相適合時，均應認其上訴為違
    背法律上之程式，予以駁回。
二、上訴人劉健鴻上訴意旨略稱：其左眼於民國109年3月間遭人
    毆打而失明，又因患有精神疾病，為抒緩情緒及減輕眼睛疼
    痛，方自國外購買較便宜之本案大麻供自己施用。而其購進
    門號0000000000號行動電話，皆有在使用，承租臺中市西屯
    區文華路之房屋，確有居住其內，且係親自出面領貨，顯見
    其非因運毒而設斷點以逃避警方追查之考量。原判決未依毒
    品危害防制條例第17條第3 項之規定減輕其刑，自有違法等
    語。
三、惟查：原判決撤銷第一審之不當科刑判決，改判依想像競合
    犯規定，從一重論處上訴人運輸第二級毒品（尚犯私運管制
    物品進口、行使偽造私文書）罪刑及沒收（銷燬），已詳敘
    認定犯罪事實所憑證據及理由。從形式上觀察，原判決並無
    違背法令之情形。
四、毒品危害防制條例第17條第3 項規定：「被告因供自己施用
    而犯第4 條之運輸毒品罪，且情節輕微者，得減輕其刑。」
    係以「供自己施用」，且「情節輕微」作為運輸毒品罪裁量
    減輕其刑之要件。所稱「情節輕微」，原則上自針對「零星
    」、「少量」運輸毒品之犯行而言，至於其施用毒品之動機
    ，則非所論，此亦為事實審法院裁量之職權範圍，倘已斟酌
    各項情事並說明其認定之理由，除其裁量權之行使，明顯濫
    用權限或違反比例原則者外，難指為違法。原判決已說明上
    訴人運輸大麻毒品淨重達207.55公克，數量甚多，不能排除
    外流供他人使用之危險性；且其事先向不詳賣家購進門號00
    00000000號人頭行動電話，作為與運送業者聯繫收取本案包
    裹之用，又以虛構之假名「劉裕仁」充作收貨人，再委由鄒
    維澤承租臺中市西屯區文華路之房屋，供作輸入大麻之據點
    ，觀諸其設下層層斷點以逃避警方追查，犯罪手段縝密而專
    業，與長期、大量運輸毒品者相較，毫不遜色。是縱認前開
    大麻均係供其自己施用，但其情節亦非屬輕微，無毒品危害
    防制條例第17 條第3項減輕其刑規定之適用等旨，核屬原審
    法院就減輕其刑事由職權之適法行使。上訴意旨執原判決有
    未適用前提規定減輕其刑之違法等語，而為指摘，係以自己
    說詞，對原審就減輕其刑事由裁量之職權行使及已說明事項
    ，再為爭執，並非合法之第三審上訴理由。
五、依上所述，本件上訴違背法律上之程式，應予駁回。
據上論結，應依刑事訴訟法第395條前段，判決如主文。
中    華    民    國   111    年    3     月    30    日
                  刑事第八庭審判長法  官  李  英  勇  
                                  法  官  楊  智  勝  
                                  法  官  吳  冠  霆  
                                  法  官  邱  忠  義  
                                  法  官  洪  兆  隆  
本件正本證明與原本無異
                                  書記官
中    華    民    國   111    年    4     月    6     日